臺灣臺南地方法院刑事判決
109年度易字第1381號
公  訴  人  臺灣臺南地方檢察署檢察官
被      告  林志賢




上列被告因竊盜案件，經檢察官提起公訴（109年度偵字第20765
號），本院判決如下：
    主  文
林志賢犯攜帶兇器毀壞門扇竊盜未遂罪，累犯，處有期徒刑肆月
，如易科罰金，以新臺幣壹仟元折算壹日；又犯攜帶兇器竊盜罪
，累犯，處有期徒刑柒月。
扣案鐵撬壹支沒收。
未扣案犯罪所得新臺幣參仟元沒收，如全部或一部不能沒收或不
宜執行沒收時，追徵其價額。
    事  實
一、林志賢意圖為自己不法之所有，各基於竊盜之犯意，持其所
    有客觀上足以對人之生命、身體、安全構成威脅而具有危險
    性，可供兇器使用之鐵撬1支，騎乘不知情鍾昀容所出借之N
    EN-1589號機車，分別為下列行為：
  ㈠於民國109年9月22日23時許，在臺南市○○區○○00號「二埔神
    農廟」，持其所有上開鐵撬破壞該寺廟之右側廟門進入後，
    因未能撬開香油錢箱未得手而離去。
  ㈡於109年9月23日1時許，在臺南市○○區○○00號「三龍宮廟」，
    持其所有之上開鐵撬破壞該寺廟之香油錢箱後，竊取新臺幣
    3000元，於得手後離去。
  ㈢嗣上開2間寺廟人員發現遭竊報警，經警調閱監視器後，始查
    悉上情。
二、案經臺南市政府警察局玉井分局移送臺灣臺南地方檢察署檢
    察官偵查起訴。
    理  由
一、查本判決所引用屬於被告以外之人於審判外之陳述部分，業
    經檢察官、被告同意有證據能力，且未於本件言詞辯論終結
    前聲明異議，本院審酌上開證據作成時之情況，無不當取供
    或違反自由意志而陳述等情形，且均與本案待證事實具有關
    聯性，認為以之作為本案之證據亦屬適當，均具有證據能力
    。
二、訊據被告對上開犯罪事實於警詢及本院審理時均坦承不諱，
    核與證人陳金敏、張景欽、鍾昀容所證相符，並有臺南市政
    府警察局玉井分局玉井派出所扣押筆錄、扣押物品目錄表、
    監視器擷取照片、現場照片、扣案物照片共27張、車輛詳細
    資料報表在卷可佐，且有鐵撬1支扣案可證。是被告之自白
    核與客觀事證相符，應堪採信。綜上所述，本案事證明確，
    被告上開犯行，均堪認定。
三、論罪科刑
　㈠按刑法第321條第1項第3款之攜帶兇器竊盜罪，係以行為人
    攜帶兇器竊盜為其加重條件，此所謂兇器，其種類並無限制
    ，凡客觀上足以對人之生命、身體安全構成威脅，具有危險
    性之兇器均屬之，且只須行竊時攜帶此種具有危險性之兇器
    為已足，並不以攜帶之初有行兇之意圖為必要（最高法院79
    年台上字第5253號判例意旨參照）。查被告前後二次均持購
    買之鐵撬行竊，於事實欄㈠更毀損該處右側廟門進入，有現
    場及扣案物照片可考，參酌該鐵撬屬金屬製品，且依卷內照
    片，足以將廟門破壞，顯見該工具具一定堅硬度，若持之攻
    擊人，客觀上足以危害他人生命、身體安全，屬具有危險性
    之兇器無訛。是被告撬開並有破壞事實欄㈠案發地點廟門，
    核其事實欄㈠所為，係犯刑法第321條第2項、第1項第2至3款
    之攜帶兇器毀壞門扇竊盜未遂罪、事實欄㈡係犯刑法第321條
    第1項第3款之攜帶兇器竊盜罪。公訴意旨就事實欄㈠未論及
    毀壞門扇之加重要件，容有未洽。被告所犯上開2罪，犯意
    各別、行為互殊，應予分論併罰。
㈡、被告前因竊盜案件，經臺灣屏東地方法院判決處有期徒刑6月
    ，於108年11月16日執行完畢。其於上開有期徒刑執行完畢
    後5年內之故意再犯本件有期徒刑以上之2罪，均為累犯；審
    酌被告未因前罪徒刑執行完畢而有所警惕，猶故意再為本案
    犯行，可認其有特別惡性及對刑罰反應力薄弱，又觀諸被告
    本案犯罪情節，經依累犯規定加重其刑，並未使被告所受刑
    罰超過其所應負擔之罪責，即無司法院釋字第775號解釋意
    旨所指應裁量不予加重最低本刑，否則將致過苛或罪刑不相
    當之情形，爰均依刑法第47條第1項規定加重其刑。被告事
    實欄㈠已著手竊盜，惟未能撬開香油錢箱而未得手，為未遂
    犯，爰依刑法第25條第2項按正犯之刑減輕之，並先加後減
    。
㈢、爰審酌被告前已有竊盜前科，仍不知悔改，貪圖小利，本次
    猶恣意進入案發地點竊盜他人之物，法紀觀念甚為淡薄，兼
    衡以其持鐵撬及破壞他人門扇之手段、及所竊之物價值、犯
    罪後坦承犯行之態度，尚未賠償損害，暨其於本院審理時自
    述智識程度、經濟狀況、職業等一切情狀，分別量處如主文
    所示之刑，並就竊盜未遂部分諭知易科罰金之折算標準。
㈣、另未扣案之現金3,000元為被告犯罪所得，應依刑法第38條之
    1第1項、第3項宣告沒收，如全部或一部不能沒收或不宜執
    行沒收時，追徵其價額。至扣案之鐵撬1支為被告所有犯本
    案所用，應依刑法第38條第2項宣告沒收。
據上論斷，應依刑事訴訟法第299 條第1 項前段，判決如主文。
本案經檢察官周文祥提起公訴，檢察官吳梓榕到庭執行職務。
中　　華　　民　　國　　109 　年　　12　　月　　31　　日
　　　　　　　　　刑事第十一庭  法　官　劉怡孜
以上正本證明與原本無異。
如不服本判決應於收受本判後20日內向本院提出上訴書狀，並應
敘述具體理由。其未敘述上訴理由者，應於上訴期間屆滿後20日
內向本院補提理由書狀（均須按他造當事人之人數附繕本）「切
勿逕送上級法院」。
  　　　　　　　　　　　　　　　書記官　黃瓊蘭
中　　華　　民　　國　　110 　年　　1 　　月　　5 　　日
附錄本案論罪科刑法條全文
中華民國刑法第321條
犯前條第1項、第2項之罪而有下列情形之一者，處6月以上5年以
下有期徒刑，得併科50萬元以下罰金：
一、侵入住宅或有人居住之建築物、船艦或隱匿其內而犯之。
二、毀越門窗、牆垣或其他安全設備而犯之。
三、攜帶兇器而犯之。
四、結夥三人以上而犯之。
五、乘火災、水災或其他災害之際而犯之。
六、在車站、港埠、航空站或其他供水、陸、空公眾運輸之舟、
    車、航空機內而犯之。
前項之未遂犯罰之。